### **PERFIL**

Analista Funcional y Programador de Sistemas Informáticos. Comprometido en aportar valor a mis entregables, haciendo especial foco en los detalles.

Autodidacta y apasionado en adquirir conocimientos tanto técnicos, como del funcionamiento negocio. Disfruto de trabajar en equipo, aunque también me destaco por mi gran autonomía.

Mi mayor experiencia actualmente radica en el mantenimiento y desarrollo en Sistemas Bancarios.

# **DATOS PERSONALES**

Dirección: Estados Unidos 828 2º G –

Buenos Aires – Argentina Pasaporte: Argentino

Fecha de Nacimiento: 10/02/1983

#### **CONTACTO**

TELÉFONO: +54 11 3525 2406

# CORREO ELECTRÓNICO:

juanpabloderoovers@hotmail.com

# LINKEDIN:

https://www.linkedin.com/in/juanpablo-de-roovers/

# JUAN PABLO DE ROOVERS

# **EDUCACIÓN**

#### Licenciado en Informática - 2004

Universidad Católica de Salta

# **Técnico Superior en Programación - 2002**

Universidad Tecnológica Nacional (UTN)

# Perito Mercantil con orientación en Computación - 2000

Instituto San Ramón Nonato

# **EXPERIENCIA LABORAL**

#### 2015 - 2022

# Banco Macro S.A. - Analista Funcional

**Buenos Aires, Argentina** 

Análisis y documentación funcional y técnica (C#/SQL/Sybase/SQR/Visual Basic 6). Interacción con usuarios del negocio y proveedores del software. Testing, implementación y mantenimiento de aplicaciones Core del Banco. Resolución de incidentes de sucursales y áreas centrales.

#### 2013 - 2015

# Accenture S.R.L para Institución Bancaria - Especialista

Buenos Aires, Argentina

Responsable de relevamientos para proyecto de migración de Core Bancario (Mainframe a SAP Banking). Responsable desarrollos en COBOL/CICS en plataforma Mainframe para integración con Web Services (SOA).

#### 2010 - 2013

# Accenture S.R.L para Institución Bancaria - Analista Senior Buenos Aires, Argentina

Supervisión de equipo de mantenimiento (4 personas) de aplicativos del Banco. Desarrollo en COBOL/JCL/CICS, Testing, implementación y soporte postimplementación. Contacto directo con el cliente. Soporte a incidentes de sucursales y áreas centrales.

#### 2008 - 2010

# Accenture S.R.L para Institución Bancaria - Analista Junior

Supervisión de equipo de programadores (2 personas). Análisis, diseño técnico, desarrollo en COBOL/JCL/CICS y pruebas en aplicativos del Banco. Resolución de incidentes productivos. Atención de guardias del sistema.

# 2006 - 2010

# Accenture S.R.L para Institución Bancaria - Trainee Buenos Aires, Argentina

Desarrollo en Cobol/JCL/CICS, documentación y prueba de componentes de aplicativos del Banco en plataforma Mainframe (IBM OS/2/Cobol/JCL/CICS). Manejo de archivos (Secuenciales/VSAM) y bases de datos (SQL/DB2). Resolución de incidentes y desarrollo de mejoras.

#### **CONTACTO**

TELÉFONO: +54 11 3525 2406

CORREO ELECTRÓNICO: <u>juanpabloderoovers@hotmail.com</u>

LINKEDIN:

https://www.linkedin.com/in/juanpablo-de-roovers/

# **IDIOMAS**

Español: Nativo

Business English Certificate (BEC) Inglés: B2

Higher - 2014

First Certificate in English (FCE) - 2004

# **CAPACITACIONES**

2023 - The Complete 2022 Web Development Bootcamp - Udemy

2022 - Achieve Mastery in Data Structures & Algorithms - Java - Udemy

2022 - Java Multithreading, Concurrency & Performance Optimization - Udemy

2022 - Design Patterns in Java - Udemy

2022 - Full Stack Java Developer - Udemy

2022 - Scrum Grand Master - Universidad Tecnológica Nacional (UTN)

2021 - Machine Learning con Python - Universidad Tecnológica Nacional (UTN)

2020 - Diplomatura en Programación Java - Universidad Tecnológica Nacional (UTN)

2020 - Python 3 - Nivel Avanzado - Universidad Tecnológica Nacional (UTN)

2020 - Desarrollo en React JS - Universidad Tecnológica Nacional (UTN)

2015 - Desarrollo en Android - Universidad Tecnológica Nacional (UTN)

# **HABILIDADES**

# Programación

- Java
- Javascript
- HTML / CSS
- COBOL
- Visual Basic
- SQL
- C #
- Python
- C / C++
- Assembler (MCUs)

# Plataforma Sybase SQL Server (SAP ASE)

- Unix
- Stored Procedures
   Hyperion SQR

#### Plataforma Mainframe IBM z/OS

- Serena ChangeMan
- CICS
- BMC Control-M
- IBM FileAid
- IBM FileAid for DB2
- IBM DB2
- JCL
- SORT
- TSO
- Archivos IBM VSAM

## Herramientas / Software

- Eclipse (IDE)
- Android Studio (IDE)
- MS Visual Studio y

  Rational ClearQuest
  VS Code (IDE) VS Code (IDE)
- BMC Remedy ITSM
- DOS/Batch commands
- MS Excel-Word-Outlook-Powerpoint
  - MS PowerShell
- Rational ClearCase
- FTP
- GIT